Guide to the Louis-Marie de La Revellière-Lépeaux Papers
Beinecke Rare Book and Manuscript Library
- Correspondence, 1794-1872; Series I; 0.21; (.5 box)
  - THIRD PARTY CORRESPONDENCE
    - Clark, George Rogers to Colonel Fulton. Philadelphia. 3 pages, folio, 1798 Jun 3 (Box 1, Folder 24)
    - Descorches, Marie-Louis to the Minister of External Affairs ("Citoyen Ministre des Relations Exterieures"). Paris. 11 1/2 pages, folio, bound with ribbon, written in half page column, 1799 Jan 24 (Box 1, Folder 25)
      Concerning Turkey
    - Duhamel, Quénet to Citoyen Luminais. 8 pages, folio, 1798 May 31 (Box 1, Folder 26)
      Concerning a Portuguese fort on the Rio Negro in South America
    - La Billardière, Jacques-Julien Houtou de
      Related Archival Materials note
      See: Series III. Official Reports and Other Documents, French International Relations - Europe, box 5, folder 117
    - Michelet, Jules (Box 1, Folder 27)
      - 4 ALS to the son of LRL, requesting permission to consult LRL's memoirs, 1872, n.d.
    - Moissonnier (Ex-Vice Consul of the French Repbulic to the United States) to Citizen [Jean-François] Reubell, 1797 Apr 28 (Box 1, Folder 28)
      Concerning political, military, and commercial observations of the Russian Empire
    - Thiers, Adolphe (Box 1, Folder 29)
      - 11 ALS to the son of LRL, requesting permission to consult LRL's memoirs, 1827, n.d.
- Writings, 1789-1806; Series II; 0.63; (1.5 boxes)
  Series II, Writings, is organized into two subseries: Memoirs and Other Writings. Memoirs is arranged in sequential order according to La Revelliere-Lepeaux's pagination and titling. Other Writings is arranged alphabetically by title. Where noted, document descriptions and transcriptions have been retained and foldered with the original document. Unless otherwise indicated, all documents are in French and dates have been converted to the Gregorian calendar.
  - MEMOIRS
    - "Contenant ma vie privée et ma vie publique." Pages 1-68, n.d. (Box 1, Folder 30)
    - "Deusieme pacquet: ma vie publique a assemblée constituante et intervale jusqu'a la convention." Pages 69-115, n.d. (Box 1, Folder 31)
    - "Troisieme pacquet: depuis la convocation nationale jusqu'a ma retraite chez Bose a Ste. Radegonde et par suite a Buire." Pages 116-153 (Box 1, Folder 32)
    - "Quatrieme pacquet: ma retraite a Ste. Radegonde foret de Mont-morency et de la Buire jusqu'a ma rentrée dans la convention nationale." Pages 154-200 (Box 1, Folder 33)
    - "Cinquieme pacquet: ma rentrée dans la convention nationale après le 9 thermidor jusqu'a la formation des 2 conseils legislatifs." Pages 201-266 (Box 1, Folder 34)
    - "Sixieme pacquet: observations preliminaires pour les notes historiques du D. E. [Directoire Executif]", n.d. (Box 2, Folder 35)
    - "Septieme cahier." Pages 1-73, n.d. (Box 2, Folder 36)
    - "Huitieme pacquet de mes memoires. Notes historiques sur le D. E. [Directoire Executif] jusqu'a l'election de Barthelmy." Pages 74-132 (Box 2, Folder 37)
    - "Neuvieme pacquet de mes memoires. Notes historiques sur le D. E. [Directoire Executif] jusqu'a addresses de l'armée d'italie aux approches du 18 fructidor an V." Pages 133-180, n.d. (Box 2, Folder 38)
    - "Dixieme pacquet de mes memoires. Notes historiques sur le D. E. [Directoire Executif] jusqu'a la consommation de l'événement du 18 fructidor." Pages 181-231 (Box 2, Folder 39)
    - "Onzieme pacquet de mes memoires. Notes historiques sur le D. E. [Directoire Executif] jusqu'aux affaires de Suisse, Hollande, Espagne, Etats Unis..." Pages 231-288 (Box 2, Folder 40)
    - "Douzieme pacquet de mes memoires. Notes historiques du D. E. [Directoire Executif] jusqu'aux affaires d'arme et la defaitte de l'arme napolitaine." Pages 289-347, n.d. (Box 2, Folder 41)
    - "Trezieme pacquet de mes memoires. Notes historiques du D. E. [Directoire Executif] jusqu'aux dernieres journées de Prairial an 7." Pages 348-397, n.d. (Box 2, Folder 42)
    - "Quatorzieme pacquet. Depuis l'evenement du 30 prairial an 7 jusqu'a mon premier retour en Maine et Loire pour voir ma mere et ma soeur." Pages 398-460, n.d. (Box 2, Folder 43)
    - "Quinzieme pacquet. Depuis mon premier retour en Maine et Loire jusqu'au 27 Mars 1819." Pages 461-515, n.d. (Box 3, Folder 44)
  - OTHER WRITINGS
    - A Mes Freres D'Armes, les citoyens composant la légion du District de Vihiers, département de Maine-et-Loire, 1792 Jul 27 (Box 3, Folder 45)
      Annotated in ink "par L.M. Revelliere-lépeaux"
    - Adresse a la Noblesse et au Clergé de la Province d'Anjou with manuscript note, 1789 (Box 3, Folder 46)
    - Adresse aux citoyens du Département de Maine et Loire, 1791 (Box 3, Folder 47)
    - Bulletin de la convention Nationale. Séance du 13 Fructidor, l'an troisième de la République française, une et indivisible, n.y. Aug 30 (Box 3, Folder 48)
      Annotated in ink "par L.M. Revelliere-lépeaux..."
    - Convention Nationale. Opinion de Louis-Marie Revellière-Lépeaux, député de Maine-et-Loire, sur la question de savoir si Louis XVI peut être mis en jugement de Louis, two copies, 1794 Jan 7 (Box 3, Folder 49)
    - Convention Nationale. Opinion de Louis-Marie Révellière-Lepeaux, député a la Convention Nationale par Mayenne et Loire, sur la question de savoir si Louis XVI peut être mis en jugement (Box 3, Folder 50)
    - "Dans mon voiage." Notes on an excursion on the Seine and Oise (Box 3, Folder 51)
      With typescript document description
    - Département de Mayenne et Loire. Roi de François, n.d. (Box 3, Folder 52)
      Annotated in ink "par L. M. Révellière-lépeaux"
    - Directoire Exécutif. Extrait du procès-verbal de la séance publique du Directoire exécutif, du 10 brumaire, an 6, 1797 Oct 31 (Box 3, Folder 53)
    - Directoire Exécutif. Le Directoire Exécutif, aux habitans des Departemens de l'Ouest, 1796 Feb 23 (Box 3, Folder 54)
    - "Discours, opinions, rapports, addresses, lettres, écrites sur diverses matières de Louis Marie La Révellière-Lépeaux," original wrapper listing documents, n.d. (Box 3, Folder 55)
    - "Discours prononcé par L. M. Révellière-Lépeaux, Président du Directoire Exécutif à la fête de la République, le premier Vendémiaire an 6," manuscript draft, corrected, 1797 Sep (Box 3, Folder 56)
    - Discours prononcé par L. M. Révellière- Lépeaux, Président du Directoire Exécutif a le fête de la République, le premier Vendémiaire an 6, annotated, 1797 Sep 22 (Box 3, Folder 57)
    - Discours prononcé par L. M. Révellière-Lépeaux, Président du Directoire Exécutif à la fête de la République, le premier Vendémiaire an 6 (Box 3, Folder 58)
    - Discours sur les Relations Extérieures, prononcé dans la séance du 26 ventôse, n.y. Mar 16 (Box 3, Folder 59)
    - Draft of a notice regarding the separation of powers, corrected, 1797 Apr-May (Box 3, Folder 60)
    - Draft of a notice to Loyau-Ducoteau regarding Vendée, corrected, 1796 Apr 27 (Box 3, Folder 61)
    - Draft of a talk on the financial situation of the State, corrected, [1796?] (Box 3, Folder 62)
    - Du Panthéon et d'un Théatre National, 1797 (Box 3, Folder 63)
    - Essai sur les Moyens de faire participer l'universalité des spectateurs a tout ce qui se pratique dans les Fêtes Nationales, with manuscript title on wrapper, n.d. (Box 3, Folder 64)
    - "Extrait de la Chronique de Paris, No. 42, page 166, 11 février 1793 - Le Cromwellism." Two manuscript copies, n.d. (Box 3, Folder 65)
    - "Extrait du Moniteur du 9 Thermidor an 3, No. 309," manuscript, 1795 Jul 27 (Box 3, Folder 66)
    - "Extraits du journal intitulé le Republican," manuscript, 1795 Jul 7 (Box 3, Folder 67)
    - "Fragments," corrected manuscript, n.d. (Box 3, Folder 68)
    - Gazette Nationale, ou Le Moniteur Universel, 1795 Jul 27 (Box 3, Folder 69)
    - La Vérité, annotated, 1797 (Box 3, Folder 70)
    - Le Costume des Représentans conforme a la Religion de nos Pères, annotated (Box 3, Folder 71)
    - "Le costume des représentants conforme à la religion de nos pères." Manuscript draft of first 12 pages of pamphlet (Box 3, Folder 72)
    - Les Citoyens de la Ville d'Angers, à leurs Freres, les Citoyens de la Ville de Paris, 1794 Dec 25 (Box 3, Folder 73)
    - Notice. Des Monumens celtiques visités dans le départment de Maine-et-Loire, par Louis-Marie Revelliere-Lépeaux, J. B. Leclerc, et Urbain Pilastre, en Octobre 1806, with manuscript title on wrapper, 1806 Oct (Box 3, Folder 74)
    - Opinion de Revellière-Lépeaux sur le juri de confiance proposé par la commission des onze pour réduire la convention a 500. Extraite du Moniteur No. 337 séance du fructidor an troisieme, manuscript copy, [1795?] (Box 3, Folder 75)
    - Opinion sur le Jury Constitutionnaire, prononcée dans la séance du 24 thermidor, n.y. Aug 11 (Box 3, Folder 76)
    - Opuscules Moraux de L. M. Revellière- Lépeaux et de J. B. Leclerc, 1798 Feb (Box 3, Folder 77)
    - Proclamation du Directoire Exécut[if] aux français sur les Assemblées Primaires, 1799 Mar 7 (Box 3, Folder 78)
      Annotated in ink "par L. M. Revelliere-lépeaux"
    - Rapida Esposizione delle Ritlessioni del cittadino La-Revelliere-Lepeaux, uno de'cinque direttori della Repub. Franc..., 1797 (Box 3, Folder 79)
      In Italian
    - Rapport des Commissaires chargés de présenter à la Convention Nationale, l'adresse arrêtée le 29 mai 1793, par les citoyens de la ville d'Angers et par les réfugiés des quatre Districts, d'Angers, de Vihiers, de Chollet et de Montglonne, 1793 May (Box 3, Folder 80)
    - Rapport et projet de Decret concernant l'ordre des délibérations et la police du Corps législatif, 1795 (Box 3, Folder 81)
    - Rapport fait a'Assemblée Nationale au nom du Comité des pensions, sur les secours accordés aux Acadiens et Canadiens, n.d. (Box 3, Folder 82)
    - Rapport fait au Conseil Général du Département de Mayenne et Loire, par le Bureau du Bien Public, sur le Jardin Botanique de la Ville d'Angérs, et dont l'insertion au Procès-Verbal et l'impression ont été ordonnés, 1791 Nov 25 (Box 3, Folder 83)
      Annotated in ink "Revigé par L.M. Revellière lépeaux"
    - Réponse au citoyen Texier Olivier, membre du Conseil des Cinq-Cents, par L. M. Revelliere-Lepeaux precedée d'un article du Moniteur, par le même avec des notes á la suite, annotated printed pamphlet with manuscript copy of Le Moniteur article, 1799 Mar 9 (Box 3, Folder 84)
    - Réponse du citoyen Révelliere-Lépeaux, Président du Directoire Exécutif, au citoyen Visconti, Ministre- Plénipotentiaire de la République Cisalpine, dans la séance publique du 10 Fructidor an V." Corrected copy with notes, 1797 Aug 27 (Box 3, Folder 85)
    - Réponses de L. M. Révellière-Lépeaux aux dénonciations portées contre lui au corps Législatif contre lui et ses anciens collègues, corrected pamphlet with manuscript note attached, 1799 Aug 2 (Box 3, Folder 86)
- Official Reports and Other Documents, 1789-1799; Series III; 1.04; (2.5 boxes)
  Series III, Official Reports and Other Documents, is organized into five subseries: General; Africa and Asia; Americas; Europe; and Domestic Affairs. All subseries are arranged chronologically, with undated material arranged alphabetically at the end of the subseries. Unless otherwise indicated, all reports are manuscript and in French. English title translations are noted. Dates have been converted to the Gregorian calendar.
  - GENERAL
    - Du Petit-Thouars, Aristide Aubert. "Memoire du Citoyen Dupetithouar au Ministre de la marine a Lisbone en 1793." Autographed document signed (Box 4, Folder 87)
    - Poulain. "Journal du navire le Diligent, armé pour la recherche de M. de la Peyrouse, certifié par les officiers et L'Équipage de ce Bâtiment, pour remplacer les journaux et les livrer de Lock, dont le Gouverneur de Fernando et celui de Pernambuc se sont Emparés", 1797 Mar 17 (Box 4, Folder 88)
    - "Rapport au Directoire Exécutif - Sur la situation de la République Française considérée dans ses Rapports Exterieurs avec les autres puissances." 85 pages, 1798 Jul 2 (Box 4, Folder 89)
    - Baudin, Nicolas. Report of a voyage of scientific exploration undertaken by Baudin in 1792. 8 1/2 pages (Box 4, Folder 90)
    - Courchamps, Guillemin. "La Voix dans le Désert ou Considération sur l'Etat et les interets de la République." 64 1/2 pages, n.d. (Box 4, Folder 91)
      Accompanied by ALS to "Citoyen Directeur", 1 p.
    - "De la necessité de rendre des Colonies françaises Independantes." 24 pages (Box 4, Folder 92)
    - Maleszewski, P. "Quelques Vûes sur la nouvelle coalition qui paroît menacer la République française." 42 pages, n.d. (Box 4, Folder 93)
    - Pervan, Joseph. "Quelques idées sur nos colonies." 8 1/2 pages, n.d. (Box 4, Folder 94)
    - Report giving details of the 1792-93 voyage of the Diligent. In ink, corrected, n.d. (Box 4, Folder 95)
  - AFRICA & ASIA
    - Savary, Claude Etienne. "Mémoire du Sr. Savary sur son voyage." 3 1/2 pages, [pre-1789] (Box 4, Folder 96)
      Sent by Savary's brother 1798 Apr 15 to the Council of 500
    - Savary, Claude Etienne. "Observations du Sr. Savary sur le plan et les moyens qu'on lui propose pour executer son voyage." 7 1/2 pages, [pre-1789] (Box 4, Folder 97)
    - Savary, Claude Etienne. "Plan pour l'établissement d'un commerce sûre et avantageux avec l'Inde, l'Egypte, et la Turquie." 4 pages, 1798 Apr 9 (Box 4, Folder 98)
    - Savary, Claude Etienne. "Mémoire où l'on donne les moyens pour établir la communication la plus prompte entre la France et les Indes Orientales." 10 1/2 pages, 1798 Apr 15 (Box 4, Folder 99)
    - Savary, Claude Etienne. "Mémoire où l'on propose la formation de deux comptoirs utiles au commerce de la France, et nécessaires à l'établissement de la correspondence la plus prompte avec l'Inde." 10 1/2 pages, 1798 Apr 15 (Box 4, Folder 100)
    - "Projet d'un armement Avantageux." 4 1/2 pages, folio, n.d. (Box 4, Folder 101)
      Report discusses the lucrative trade of the Red Sea
    - "Sur les Armées Russes." 7 1/2 pages, folio, n.d. (Box 4, Folder 102)
  - AMERICAS
    - "Considérations sur l'importance relative de la partie espagnolle de St. Domingue et de la Colonie de la Louisianne." 11 1/2 pages, folio, 1796 Jan 25 (Box 4, Folder 103)
    - Notes sur les raports des États-Unis de l'Amérique avec la Republique Française, 1796 Feb 5
    - Hauteval, Lucien. "Mémoire sur nos relations avec Les États Unis d'Amérique," signed. 5 pages, 1796 Mar 14 (Box 4, Folder 104)
    - "Mémoire sur les effets du dernier traité des etats unis et angleterre, et les remedes a employer.", 1796 Mar 28 (Box 4, Folder 105)
      With ALS from M. (Jean Nicolas) Démeunier, dated 1796 Mar 29, concerning the accompanying report
    - "Le Dernier Cri du Desespoir, La Guadeloupe", 1797 Aug 27
    - Pilâtre de Rozier, Jean-François. "Mémoire sur le Canada," signed. 20 pages, 1797 Jun 8 (Box 4, Folder 106)
    - "Observations sur les limites de la Guyanne," manuscript with printed map, [ca. 1797-98]
    - "Note sur ce qui peut être a faire en ce moment pour la Mission d'Amérique." 5 pages, [ca. 1798] (Box 4, Folder 107)
    - Bruix, Eustace. "Mémoire sur un Projet de Croisière dans les mers d'affrique et d l'Amérique," signed. 26 pages, n.d. (Box 4, Folder 108)
    - "Considérations sur les rapports qui unissent les Republiques françoise et américaine, et sur les moyens de les consolider.", n.d. (Box 4, Folder 109)
    - "Note particulière sur les réclamations du Général Clark." 1 1/2 pages, n.d. (Box 4, Folder 110)
    - "Note sur le Consulat de New York." 3 pages, n.d. (Box 4, Folder 111)
    - "Mémoire sur la partie relative aux Consulats dans l'Amerique Septentrionale." 4 1/2 pages, n.d. (Box 4, Folder 112)
      With seven-page addition in same hand
  - EUROPE
    - "Pieces Justificatives. Pieces Jointees a la Dépeche dattée de Vicosoprano." 72 1/2 pages, 1793, n.d. (Box 4, Folder 113)
      Includes copies of correspondence from François Barthélemy
    - Ceracchi, Giuseppe. "Projet addressé au gouvernement français par Joseph Ceracchi. Necessité de rendre Libre l'Etat de Rome." 48 pages, 1796 Jan 8 (Box 4, Folder 114)
    - Diannyère, Antoine. "Essai sur le Systeme Politique de l'Europe." 8 pages, 1796 Feb 8 (Box 4, Folder 115)
      Accompanied by ALS to La Revellière- Lépeaux, dated 1796 Feb 13
    - "Instruction au General Buonaparte sur la manier dont il devra organiser la partie de l'Italie occupée par les armées françaises," corrected draft, 1797 Apr 7
      In the hand of La Revellière-Lépeaux. Signed by four members of the directory-- Carnot, Letourneur, Reubell, and La Revellière.
    - "Relations Extérieurs No. 8240. Copie d'un arrêté des Commissaires des Sciences et arts près l'armée d'Italie." 2 1/2 pages, 1796 Jul 13 (Box 4, Folder 116)
    - "Relations Extérieurs No. 8240. Copie d'une lettre Ecrite au Ministre des Rélations Extérieurs, par le Cen. Labillardiere de la Commission des Sciences et arts pres L'armée d'Italie. Milan." 1 page, 1796 Sep 5 (Box 4, Folder 117)
    - Eymer, A. M. "Mémoire sur Malte et l'Italie.", 1797 Aug 25 (Box 4, Folder 118)
    - "Felix, Consul de la République Française à Salonique et en Grèce au Directoire Éxecutif." 34 1/2 pages, 1799 Feb 26 (Box 4, Folder 119)
    - "Relations Extérieures. B. No. 4567. Copie d'une lettre du Citoyen Le Chevalier Membre des Sociétés Royale d'Edinbourg et de Gottingue et Correspondant de l'Academie d'histoire de Madrid." 51 pages, n.y. May 3-4 (Box 4, Folder 120)
    - "Differentes observations sur les avantages qu'offre aux français la possession de diverses isles situées dans la Mer Ionienne, celles que Corfou, Cephalonie, St. Maur, Zantes, etc. depuis que l'Empereur d'Allemagne est maitre des differens ports du Golfe Adriatique"
    - Maleszewski, P. "Vues sur la Pologne", n.d.
    - "Mémoire sur les îles françaises de la mer Adriatique, presenté au Directoire Exécutif par le Cen. Carbigny c.d. commissaire dans le Département de Corcyre", n.d.
    - "Memoire sur les mines de grass d'Andernach entre Bonn et Coblenz, dont les anglais font la plus grande consummation pour l'Entretien de leurs ports de mer et de toutes leurs construction hydrauliques" (Box 4, Folder 121)
    - "Mémoire sur les vues ambitieuses de l'Angleterre sur la nécessité ou sont les Nations de l'Europe de sa reunir pour y mettre obstacle et sure les moyens de les consolider." 23 pages, n.d. (Box 4, Folder 122)
      Memorandum on the ambitious design of England, on the necessity of the nations of Europe to unite in placing an obstacle against her, and on the means to use to attain it
    - Reports relating to Emanuel Baller, outlining his service to the Republic in Italy, n.d. (Box 4, Folder 123)
    - Reveliere. "Extrait du Journal d'un Passager à Bord de la frégate La Loire dans L'Expédition d'Irlande." 14 1/2 pages (Box 4, Folder 124)
      Accompanied by ALS from Reveliere, dated 1799 Feb 22, concerning journal extract
  - DOMESTIC AFFAIRS
    - Administration of Mines
      - "Ampliation de l'administration des mines." Signed by Cadet-Chambine. 5 pages, folio bound with string, 1796 Aug 14 (Box 5, Folder 125)
        Certified copy of the Administration of Mines
      - "Rapport du Conseil des Mines au Ministre de l'Interieur", 1796 Oct 18
    - Bergevin's Globe
      - "Ampliation d'un Rapport soumis au Ministre de l'Intérieur: Il a été rendu compte au Ministre... des travaux dirigés par le Cen. Bergevin pour la confection et la transport du Globe placé à la Bibliothéque des quatre Nations," certified copy. 2 pages, 1796 Mar 12 (Box 5, Folder 126)
      - Bergevin. "Aux Citoyens composant le Directoire Exécutif. Le C. Bergevin constructeur d'un globe terrestre de huit pieds de diametre..." 1 1/2 pages with small piece of paper appended with wax (Box 5, Folder 127)
      - "Le Ministre de l'Intérieur au Ministre des Finances. Ampliation," certified copy. 2 pages, n.d. (Box 5, Folder 128)
        Concerning the construction of a globe by Citizen Bergevin
    - Constitutional Guard
      - Kellermann, François Christophe. "Inspection de la Garde Constitutionnelle du Directoire-Exécutif, faite par le Général de Division Kellermann. Germinal, an 7," manuscript, 1799 Mar/Apr
    - Lotteries
      - Callet, François. Letter to La Reveillére-Lapéaux concerning the re-establishment of lotteries. 2 pages, 1796-1797 (Box 5, Folder 129)
      - Callet, François. "Idées hazardées sur les loteries." 22 1/2 pages, n.d. (Box 5, Folder 130)
      - Michel, ex- Directeur de la Loterie à Bordeaux. "Memoire sur les Défectuosités de l'Organisation actuelle de la Loterie National et sur les Moyens de faire Tourner cet Etablissement au plus grand avantage du Trésor public." 5 1/2 pages (Box 5, Folder 131)
    - Institut National des Sciences
      - Institut National des Sciences et des Arts. "Extrait du Procès Verbal de la Seance Générale du 5 Vendemaire an 6." 1 page, folio, 1797 Sep 26 (Box 5, Folder 132)
        Extract of the minutes of the general meeting of September 26, 1797. Victor Du Pont chosen as a representative of the Institute for a scientific expedition
      - "Sur le voyage du membre de l'Institut nommé par sa compagnie avec l'approbation du Gouvernement." 1 page, [1797?] (Box 5, Folder 133)
        Report outlining the voyage to be taken by Du Pont on behalf of the "Institut National" and giving government approval
    - Other Affairs
      - "Nottes Relatives a Prieur... sur les Colomnies repandues contre lui." 25 pages, 1795 May 25 (Box 5, Folder 134)
      - "Mémoire sur le project d'une collection de monuments français." 4 pages, 1795 Dec 7 (Box 5, Folder 135)
      - "Les membres composant la deputation du Gers au Citoyen Benerut, Ministre de l'Interieur." 1 page, 1796 Mar 11 (Box 5, Folder 136)
      - "Extrait du Registre des délibérations de l'administration Centrale du department de la Sarthe. Séance du 25 Pluviôse an 6." 1 1/2 pages, 1798 Feb 13 (Box 5, Folder 137)
      - "Extrait du Registre des délibérations de l'administration Centrale du départment de la Sarthe. Séance du 29 Pluviôse an 6." 3 1/2 pages, 1798 Feb 17 (Box 5, Folder 138)
      - "Les Réprésentans du Peuple, députés de la Sarthe, Aux Citoyens composant l'administration Centrale du Départment de la Sarthe et committee du Directoire Exécutif." 2 pages, 1798 Oct 7 (Box 5, Folder 139)
      - "Copie du mémoire presenté au Directoire Exécutif par la deputation du Gers." 2 1/2 pages, folio (Box 5, Folder 140)
      - Manuscript in three sections: "1ere Section - Banques departmentales des Campagnes. Section seconde - Lieux de Marché de grains, Magazins de depot pour les grains, Régie départementale pour les grains, Reflexions générales. Section troisieme - Assistances, Confrèries d'assistance, Regies départementales d'assistance, Retenues." (Box 5, Folder 141)
        Accompanied by cover letter addressed to "Citoyen Directeur"
      - "Mémoire presenté au Directoire Exécutif par le Cen. Louis Mouneron." 3 pages, n.d. (Box 5, Folder 142)
      - "Note pour le Citoyen Revelière Lepeaux. Membre du Directoire Exécutif." 2 1/2 pages, n.d. (Box 5, Folder 143)
      - "Sur l'Etablissement & la Perception du Droit de Passe." 24 1/2 pages (Box 5, Folder 144)
        Concerning internal tariffs
- Printed Material, 1789-1808; Series IV; 0.11; (.25 box)
  Series IV, Printed Material, is arranged alphabetically. Unless otherwise noted, all documents are in French. Dates have been converted to the Gregorian calendar.
  - Adresse aux Habitans des Campagnes, n.d. (Box 5, Folder 145)
  - Au Roi. Roi des Français, 1792 Jun 25 (Box 5, Folder 146)
  - Gazette Nationale ou Le Moniteur Universal, 1808 Nov 7 (Box 5, Folder 147)
    With manuscript note: "Cette feuille contient le compte rendu dans le moniteur par Mr. Cournai de mon voiage celtique avec LeClerc et Pilastre dans le Maine et Loire"
  - Journal du Département de Maine et Loire, No. 6. Assemblée Nationale. Premiere Législature. Suite de la séance de 14 Janvier 1792, 1792 Jan 14 (Box 5, Folder 148)